【裁判字號】    90,毒抗,492
【裁判日期】    900622
【裁判案由】    毒品危害防制條例
【裁判全文】
臺灣高等法院刑事裁定                              九十年度毒抗字第四九二號
    抗  告  人
    即  被  告  甲○○
右抗告人因毒品危害防制條例案件，不服台灣板橋地方法院民國九十年五月二十一日
九十年度毒聲字第二一四七號裁定（聲請案號：台灣板橋地方法院檢察署九十年度聲
觀字第一０五號），提起抗告，本院裁定如左：
    主  文
抗告駁回。
    理  由
一、按施用第一級、第二級毒品者，檢察官應先將被告送勒戒處所觀察、勒戒，其期
    間不得逾一月，毒品危害防制條例第二十條第一項定有明文。又尿液毒品檢驗如
    以免疫分析法篩驗，有可能因藥品交叉反應，在尿液中產生偽陽性之毒品反應，
    但再使用氣相層析質譜儀分析法確認，則可完全排除偽陽性反應，為法務部調查
    局第六處八十七年九月二十二日（八七）發技（一）字第八七○七一四九一號函
    所揭示。又按甲基安非他命經口服投與後約百分之七十於二十四小時內自尿液中
    排出，約百分之九十於九十六小時內自尿液中排出，甲基安非他命之檢出與其投
    與方式、投與量、個人體質、採尿時間及檢測儀器之精密度等諸多因素有關，惟
    依上述資料推斷，最長不可能超過四日，有行政院衛生署藥物食品檢驗局八十一
    年二月八日（八一）藥檢壹字第００一一五六號函可參。又海洛因進入人體後，
    約百分之八十於二十四小時內自尿中排出。曾有文獻指出注射六毫克之海洛因，
    其代謝物嗎啡之平均可檢出時限約為二十六小時，亦有行政院衛生署藥物食品檢
    驗局八十一年九月八日（八一）藥檢壹字第八一一四八八五號函足憑。
二、經查，抗告人於九十年一月三十一日下午七時三十分許，在台北縣蘆洲市○○○
    道三八號三樓，經台北市政府警察局刑事警察大隊警員查獲後所採取尿液經編號
    「重四０五八」，送請台北市立療養院以氣相層析質譜儀分析法檢驗結果，發現
    有安非他命、嗎啡陽性反應，有台北市政府警察局刑事警察大隊毒品案件尿液委
    驗單、台北市立療養院九十年二月二十七日檢體編號「重四０五八」煙毒尿液檢
    驗報告書影本各一紙附卷可稽。台北市立療養院所採取之檢驗方法為氣相層析質
    譜儀分析法，依上開說明，應可排除檢驗錯誤可能。次查，比對上開委驗單及檢
    驗報告書，尿液檢體編號並無錯誤，堪信亦無誤採抗告人尿液送驗可能。綜上所
    述，抗告人空言否認曾於採尿前二十六小時內施用第一級毒品海洛因，及於採尿
    前九十六小時內施用第二級毒品安非他命，抗告意旨並辯稱：原裁定認定事實與
    實情不符等語，洵不可採。抗告人於九十年一月三十一日下午七時三十分許，經
    警查獲後採尿前二十六小時內某時點（不含查獲後至採尿前之時間），曾在不詳
    處所施用第一級毒品，及於經警查獲後採尿前九十六小時內某時點（不含查獲後
    至採尿前之時間），曾在不詳處所施用第二級毒品安非他命之事實，應堪認定。
    從而，原審依毒品危害防制條例第二十條第一項、觀察勒戒處分執行條例第三條
    第一項規定裁定抗告人應送勒戒處所觀察、勒戒，並無不合。抗告人提起抗告，
    為無理由，應予駁回。
三、據上論斷，應依刑事訴訟法第四百十二條裁定如主文。
中      華      民      國      九十      年      六    月    二十二    日
        臺灣高等法院刑事第二十庭
                                審判長法  官  葉  麗  霞
                                      法  官  余  來  炎
                                      法  官  李  錦  樑
右正本證明與原本無異。
不得再抗告。
                                      書記官  郭  台  發
中      華      民      國      九十      年      六    月    二十六    日


司法院資訊處製作；財團法人民間司法改革基金會備份。
